# 合并报表购买股权形成的未实现内部交易损益的税会差异问题

提问人：你瞅我干啥 时间：2020-06-06 16:59:00
请教陈老师有关合并报表购买股权形成的未实现内部交易损益的税会差异问题。
A公司为集团一级公司，B公司为A公司子公司，C公司为B公司子公司。
A公司持有X公司30%股权，C公司持有X公司25%股权。
2017 年，B公司以现金形式购买A公司持有X公司全部股权。
2018 年，B公司以现金形式购买C公司持有X公司全部股权，购买价格比C公司投资成本多 2 亿元，C公司确认投资收益。
2018 年，B公司编制合并财务报表时，C公司单体层面形成的投资收益，算不算是因企业合并形成的未实现内部交易损益，合并层面是否需要确认递延所得税资产。

回答人：chenyiwei
2017 年B向A购买X的30%股权，此时已经取得对X的控制权，应作为分步交易实现的同一控制下合并，自该日起纳入合并报表范围。后续 2018 年内B向C收购X的25%股权，对B而言属于合并范围内的内部交易，应予以抵销处理。
对于B的合并报表层面抵销的未实现内部交易损益（逆流交易 ），由于标的资产为子公司股权，本企业通常可以控制其处置的时间，如果在可预见的未来能够合理预见基本不会处置所持有的X公司股权，则在B的合并报表层面无需就该项内部交易确认递延所得税。